【裁判字號】    89,交訴,62
【裁判日期】    891127
【裁判案由】    公共危險
【裁判全文】
臺灣苗栗地方法院刑事判決                          八十九年度交訴字第六二號
    公  訴  人  臺灣苗栗地方法院檢察署檢察官
    被      告  乙○○
    選任辯護人  唐琪瑤律師
右被告因公共危險案件，經檢察官提起公訴（八十九年度偵字第三０六七號），本院
判決如左：
    主  文
乙○○駕駛動力交通工具肇事，致人受傷而逃逸，處有期徒刑日柒月。緩刑伍年。
    事  實
一、乙○○於民國（下同）八十九年五月二十八日三時許，駕駛車號Ｑ八─三五０六
    號自用小客車，行抵苗栗縣竹南鎮○○路段，因疏於注意前方人車動態，不慎追
    撞同向由少年甲○○所騎乘之車號ＢＸＺ─六九０號重型機車，致甲○○因之受
    有頭部外傷等傷害，詎乙○○明知少年甲○○因受撞及倒地成傷，竟於肇事致人
    受傷後，旋即駕車逃逸，嗣始電告友人羅永欣代為通知救護而為警循線查獲。（
    乙○○過失傷害部分，未經告訴）
二、案經苗栗縣警察局竹南分局報請台灣苗栗地方法院檢察署檢察官偵查起訴。
    理  由
一、訊據被告乙○○固坦承於右揭時、地駕車肇事實之事實，惟矢口否認有何肇事致
    人受傷而逃逸之犯行，辯稱伊不知有撞到人，且車禍後亦不知如何處理，才託友
    人處理，伊係車子壞了始開到轉角處云云。然查，右開事實業據被害人甲○○指
    訴伊遭被告之車擦撞，身體受傷等情綦詳，核與証人羅永欣証述情節相符，並有
    證人羅永欣持用０九一六─四七六四九０號電話撥接消防隊報案電話通聯紀錄一
    份、道路交通事故調查報告表一份及現場、車輛受損相片十五幀、被害人甲○○
    診斷證明書一紙等在卷可參，且被告於偵查中供陳「我問他（指證人羅永欣）有
    無認識修車廠，並說剛才撞到，有人受傷」之語明確在卷（參見偵查卷第三十五
    頁反面），核與證人羅永欣證述之情節相符，又被告於本院審時，並當庭供稱伊
    於車禍發生後，有探頭出來看到被害人倒在路，上伊就駕車離去，伊是因為緊張
    ，才沒有留在現場等語，以及被告車輛擦撞被害人機車，力道非小，有現場圖及
    照片等件在卷可稽之情，足認被告對擦撞被害人一事，衡情不可能不知，而被告
    事後已看見被害人受傷倒地，其肇事逃逸之情明甚，況被告於凌晨三時許肇事後
    ，係至同日晚間八時許始為警至住處查獲，並偕同至派出所製作筆錄，此有警訊
    筆錄可查，則被告雖電請友人羅永欣代為呼叫救護車等事，仍無解於肇事逃逸之
    刑責，其上開所辯無非事後卸責之詞，尚非可採，事証明確，被告乙○○犯行洵
    堪認定。
二、核被告乙○○所為，係犯刑法第一百八十五條之四肇事後致人受傷逃逸罪。爰審
    酌被告之過失程度、所生之危害、肇事後業與被害人家屬達成和解，犯罪後坦承
    犯行等一切情狀，量處如主文所示之刑。次查被告未曾受有期徒刑以上刑之宣告
    ，有本院被告全國前案紀錄表附卷可稽，其因一時失慮致罹刑章，經此科刑教訓
    ，當已足資警惕，應無再犯之虞，本院參酌右揭量刑應斟酌事項，因認前所宣告
    之刑，以暫不執行為適當，爰併予宣告緩刑五年，以啟自新。
據上論斷，應依刑事訴訟法第二百九十九條第一項前段，刑法第第一百八十五條之四
第七十四條第一款，罰金罰鍰提高標準條例第一條前段，判決如主文。
本案經檢察官吳義聰到庭執行職務。
中      華      民      國    八十九    年     十一     月    二十七    日
                                臺灣苗栗地方法院刑事庭
                                    法  官  姚  銘  鴻
右正本證明與原本無異。
如不服本判決，應於判決送達後十日內向本院提出上訴狀( 應附繕本 )，上訴於
臺灣高等法院台中分院。


司法院資訊處製作；財團法人民間司法改革基金會備份。
